【裁判字號】    95,簡上,169
【裁判日期】    951207
【裁判案由】    違反動產擔保交易法
【裁判全文】
台灣屏東地方法院刑事判決      95年度簡上字第169號
公  訴  人  臺灣屏東地方法院檢察署檢察官
上  訴  人即
被      告  甲○○
上列上訴人即被告因動產擔保交易法案件，不服台灣屏東地方法
院95年度簡字第1209號中華民國95年8 月24日第一審簡易判決（
聲請簡易判決處刑案號95年度偵字第4514號），提起上訴，本院
管轄之第二審合議庭判決如下：
    主  文
上訴駁回。
    事  實
一、甲○○於民國94年10月20日，向遠東國際商業銀行股份有限
    公司（下稱遠東銀行）貸款56萬元，並由福灣企業股份有限
    公司（下稱福灣公司）出具保證書予遠東銀行擔保該債務，
    甲○○則就其所有之車號0075-JR 號自用小客車設定新臺幣
    （下同）56萬元之動產抵押權予福灣公司作為擔保，為動產
    擔保交易之債務人。雙方約定自94年10月25日起至98年10月
    25日止，以每月為1期，共分48期，應於每月25日清償1740
    元，標的物存放地點為屏東縣佳冬鄉○○路111 號，在貸款
    金額未付清之前，標的物不得出讓、出質、出租、出借或為
    其他處分。詎甲○○僅繳納5 期後，自95年4 月25日（第6
    期）起即拒不續繳其他分期款額，且意圖為自己不法利益，
    更於95年1 月13日將該自小客車，以13萬元之代價典當予高
    雄市之泰亨當鋪，致生損害於福灣公司，嗣因福灣公司多次
    派員前往上揭處所查訪時，均未見甲○○及車輛，後始知上
    情。
二、案經福灣公司訴請臺灣屏東地方法院檢察署檢察官聲請以簡
    易判決處刑。
    理  由
一、訊據被告甲○○對上揭犯罪事實坦承不諱，核與告訴代理人
    指訴情節相符，並有消費者信用貸款約定書、保證書動產抵
    押契約書、動產擔保交易動產抵押設定登記申請書、繳款記
    錄、存證信函及訪視客戶記錄表、屏東縣警察局出具之收當
    物品資料各一份附卷可稽，事證明確，被告罪行洵堪認定。
二、核被告所為，係犯動產擔保交易法第三十八條之罪。原審審
    酌被告之智識程度、無犯罪前科, 本件犯罪之動機、目的、
    手段、犯罪所得利益、被害人所受損害、事後坦承犯行, 惟
    尚未賠償被害人損失以達成和解等一切情狀, 量處有期徒刑
    4 月, 並依修正前刑法諭知易科罰金之折算標準，其認事用
    法，均無不合，量刑亦屬妥適。被告上訴意旨以其經濟困頓
    以致需典當車輛等原因，空言指摘原審判決不當，顯無理由
    ，應予駁回。再若認只要被告上訴，一律均可獲得緩刑宣告
    ，無須衡量前述各種犯罪情狀，則不啻鼓勵投機，致公眾法
    益之保障無法獲得預防之效果，為達刑法之懲罰性及教化目
    的，本院基此爰不為緩刑之宣告，併此敘明。
據上論斷，應依刑事訴訟法第455 條之1 第1 項、第3 項、第36
8 條，判決如主文。
本案經檢察官陳川傑到庭執行職務。
中    華    民      國      95    年   12   月   7    日
                    刑事第五庭
                              審判長法  官  石家禎
                                    法  官  林家聖
                                    法  官  陳秀慧
以上正本證明與原本無異。
不得上訴。
中    華    民      國      95    年   12   月   7    日
                                    書記官  林鴻仁


司法院資訊處製作；財團法人民間司法改革基金會備份。
